【裁判字號】    95,訴,1570
【裁判日期】    951219
【裁判案由】    毒品危害防制條例
【裁判全文】
臺灣彰化地方法院刑事判決              95年度訴字第1570號
公  訴  人  臺灣彰化地方法院檢察署檢察官
被      告  甲○○
上列被告因違反毒品危害防制條例案件，經檢察官提起公訴（95
年度毒偵字第2991號），被告於準備程序為有罪之陳述，經本院
合議庭裁定本件由受命法官獨任進行簡式審判程序，判決如下：
    主  文
甲○○施用第一級毒品，處有期徒刑捌月。扣案之注射針筒壹支
，沒收之。
    事  實
一、甲○○前因施用毒品案件，經本院以94年度毒聲字第37號裁
    定移送觀察、勒戒後，認無繼續施用毒品之傾向，於民國94
    年7月6日執行完畢釋放，並經臺灣彰化地方法院檢察署檢察
    官於94年7月12日以94年度毒偵緝字第141號為不起訴處分確
    定。詎其仍不知悔改，於觀察勒戒執行完畢釋放後5年內，
    復基於施用第一級毒品海洛因之犯意，於95年7月21日16、
    17時許，在彰化縣和美鎮○○路旁，以將海洛因摻水置於針
    筒內注射之方式，施用第一級毒品海洛因1次。嗣於95年7月
    22日22時30分許，在彰化縣和美鎮○○路○段與太平路路口
    ，為警查獲，並扣得注射針筒1支。
二、案經彰化縣警察局和美分局報請臺灣彰化地方法院檢察署檢
    察官偵查起訴。
    理  由
一、查本件被告甲○○所犯係刑事訴訟法第273條之1規定得行簡
    式審判程序之罪，被告於本院行準備程序時就被訴事實為有
    罪之陳述，本院合議庭裁定改由受命法官獨任行簡式審判程
    序，先予敘明。
二、上揭事實，業據被告甲○○於警、偵訊中及本院審理時均坦
    承不諱，其於95年7月22日為警查獲時所採取之尿液，經送
    鑑驗結果，確呈嗎啡陽性反應，此有彰化縣警察局和美分局
    委託檢驗尿液代號與真實姓名對照認證單及詮昕科技股份有
    限公司於95年8月9日所出具之濫用藥物尿液檢驗報告各1紙
    附卷可稽，被告之自白確與事實相符，洵堪採信。被告係於
    受觀察勒戒執行完畢釋放後，5年內再犯毒品危害防制條例
    第10條第1項之罪，依同條例第23條第2項規定，應依法論科
    。綜上所述，本件事證明確，被告前開犯行洵堪認定。
三、核被告所為，係犯毒品危害防制條例第10條第1項之施用第
    一級毒品罪。被告為施用毒品而持有第一級毒品，其持有之
    低度行為應為施用之高度行為所吸收，不另論罪。至公訴人
    起訴書所稱被告於自94年7月間某日起至95年7月22日止，在
    彰化縣和美鎮不詳處所多次施用第一級毒品海洛因等語。惟
    按被告之自白，不得作為有罪判決之唯一證據，仍應調查其
    他必要之證據，以察其是否與事實相符，刑事訴訟法第156
    條第2項定有明文。查起訴書所指此部份之犯行，除被告之
    自白外，既無其他證據足以證明，復無任何尿液檢驗報告，
    可供本院查核，是尚難僅憑被告之自白遽認被告確有此部份
    之犯行。惟依公訴意旨認此部分與前開有罪部分有集合犯之
    實質上一罪關係，爰不另為無罪之諭知，併此敘明。爰審酌
    被告前曾有施用毒品犯行，經送觀察勒戒後，猶不知悔改，
    再施用毒品，戕害自身健康，及多次傳拘不到，經通緝始到
    案，然坦承犯行等一切情狀，量處如主文所示之刑，以示懲
    儆。另扣案之注射針筒1支，係被告所有，供施用毒品所用
    ，業據被告於本院審理時供述明確，應依刑法第38條第1項
    第2款之規定宣告沒收。
四、另公訴人95年度毒偵字第3711號移送併辦意旨書另以：被告
    於95年8月5日16時許，在彰化縣和美鎮○○路仁愛實驗學校
    旁，施用第一級毒品海洛因1次，嗣於95年8月6日15時30分
    許，在彰化縣和美鎮○○里○○路○段115號前為警盤查，經
    其同意採集尿液檢驗，結果呈嗎啡陽性反應。因施用毒品本
    身即具有成癮性，且施用行為本身即有反覆之性質，故被告
    多次密集施用第一級毒品海洛因之犯行，在法律評價上應屬
    於集合犯。是本件同一被告所涉施用第一級毒品海洛因之犯
    行，係屬實質上一罪，應移送本院併案審理等語。惟「集合
    犯」之態樣，係依一般社會通念，特定犯罪行為具有反覆實
    施之特性，而立法者於制定刑罰法律之初，亦已認知該種行
    為類型之反覆性，有意藉由法條中客觀構成要件之行為要素
    ，涵括上開具有反覆實施特性之數個犯罪行為，僅受一次刑
    法之評價；然施用毒品犯罪，或為零星偶一之施用，或尚未
    成癮，自難認立法者於制定刑罰法律之初，已認知該種行為
    類型之反覆性，且有意藉由法條中客觀構成要件之行為要素
    ，涵括上開具有反覆實施特性之數個犯罪行為。基此，多次
    施用毒品犯罪之行為，尚無論以集合犯之餘地。綜上，該部
    分犯行與本案業經起訴之施用海洛因犯行間，並無裁判上一
    罪之關係，無從併辦，該部分應退由檢察官另為適法之處理
    。
據上論斷，應依刑事訴訟法第273條之1第1項、第299條第1項前
段，毒品危害防制條例第10條第1項，刑法第11條前段、第38條
第1項第2款，判決如主文。
本案經檢察官洪英丰到庭執行職務
中    華    民    國    95    年    12    月    19    日
                  刑事第一庭    法      官  林欣苑
以上正本證明與原本無異。
如不服本判決，應於判決送達後十日內向本院提出上訴狀 (須附
繕本 )。
中    華    民    國    95    年    12    月    20    日
                                書  記  官  詹國立
毒品危害防制條例第10條
施用第一級毒品者，處 6 月以上 5 年以下有期徒刑。
施用第二級毒品者，處 3 年以下有期徒刑。


司法院資訊處製作；財團法人民間司法改革基金會備份。
